臺灣板橋地方法院交通事件裁定　　　　　　　　　九十三年度交聲字第一一五三號
　　原處分機關　交通部公路總局臺北區監理所板橋監理站
　　異　議　人　乙○○
　　即受處分人
右列受處分人因違反道路交通管理處罰條例案件，對於交通部公路總局臺北區監理所
板橋監理站於民國九十三年九月二日以板監違字第裁四一｜ＡＣＵ七七六九八二號所
為之裁決處分（原舉發案號：臺北市政府警察局九十三年七月三日北市警交大字第Ａ
ＣＵ七七六九八二號），聲明異議，本院裁定如左：
    主  文
異議駁回。
    理  由
一、原處分意旨略以：異議人即受處分人乙○○於民國九十三年七月三日十三時五十
    七分許，騎乘其所有之車號：ＨＨＫ｜六六三號重型機車，行經有燈光號誌管制
    之臺北市○○路與重慶南路交岔路口紅燈左轉違規，經警逕行舉發，乃依道路交
    通管理處罰條例第五十三條、第六十三條第一項第三款之規定，裁處罰鍰新臺幣
    一千八百元，並記違規點數三點。
二、異議意旨略以：伊當時騎乘機車於該路口號誌轉換成綠燈時，方由寶慶路左轉重
    慶南路，疑因未遵守機車須兩段式左轉之規定，而為警員騎車由對面車道迴轉追
    上舉發，惟因該路段係位於總統府前，地點敏感，伊方未立即停車，後伊駛過總
    統府後便立即停車，然該段期間該警員不斷騎車碰撞伊機車，其攔檢取締之動作
    相當危險，隨後伊便交出駕、行照，但警員無法順利將伊駕、行照取出，於是伊
    將駕、行照取回，準備幫警員取出，詎料，警員表示他有錄音便逕行離去，伊只
    好騎車離開，嗣後竟遭本件駕車行經有燈光號誌管制之交岔路口闖紅燈違規之舉
    發及裁處，殊屬不當，爰聲明異議，請求撤銷原處分云云（異議人另對於不服從
    交通勤務警察稽查違規亦聲明異議部分，另由本院九十三年度交聲字第一一五六
    號交通事件裁處，附此敘明）。
三、按汽車（含機器腳踏車）駕駛人，行經有燈光號誌管誌之交岔路口闖紅燈者，處
　　新臺幣一千八百元以上五千四百元以下罰鍰；又汽車駕駛人有上開情形時，除依
　　原條款處罰鍰外，並記違規點數三點，道路交通管理處罰條例第五十三條及第六
　　十三條第一項第三款分別定有明文。又汽車駕駛人闖紅燈、不服指揮稽查而逃逸
    ，當場不能或不宜攔截製單舉發者，得對汽車所有人逕行舉發處罰，同條例第七
    條之二第一項第一款、第四款亦有規定；次按，逕行舉發違反道路交通管理事件
    ，經汽車所有人依通知單之應到案日期前到案，並告知違規駕駛人姓名、
    統一編號及住址者，處罰機關應即另行通知違規駕駛人到案依法處理；逾應到案
    日期，處罰機關應依本條例第八十五條第三項規定處罰該汽車所有人，違反道路
    交通管理事件統一裁罰基準及處理細則第二十四條亦有規定。
四、經查：本件異議人即受處分人乙○○確於九十三年七月三日十三時五十七分許，
    騎乘其所有之車號：ＨＨＫ｜六六三號重型機車，行經有燈光號誌管制之臺北市
    ○○路與重慶南路交岔路口紅燈左轉違規，經警逕行舉發之違規事實，業據證人
    即舉發本件違規之臺北市政府警察局交通警察大隊中正一分隊警員甲○○於本院
    調查時到庭證述綦詳，並有臺北市政府警察局九十三年七月三日北市警交大字第
    ＡＣＵ七七六九八二號舉發違反道路交通管理事件通知單影本一紙附卷可稽，且
    經臺北市政府警察局中正第一分局查處無誤，有該分局九十三年八月十日北市警
    中正一分交字第０九三六二０六六四００號函文影本一份在卷足憑。觀諸證人即
    本件舉發員警甲○○到庭具結所證稱：「本件交通違規事件是我所舉發，九十三
    年七月三日我是執行玉山道路警衛勤務，勤務執行完畢後，當時我從重慶南路南
    向北行駛要回交通分隊，到重慶南路、凱達格蘭大道口，當時重慶南路是綠燈，
    我看到光陽綠色機車從寶慶路左轉重慶南路，因為當時寶慶路是紅燈，因此我認
    定該車闖紅燈左轉，於是我就迴轉後追趕到該車前面比手勢示意駕駛靠邊停車，
    我追到該車的地點是在貴陽街、凱達格蘭大道中間的重慶南路上，靠總統府側，
    駕駛看到我示意他停車，他就靠邊停車，我告知其違規事實並請其出示駕照、行
    照，他說自己並未闖紅燈，也不出示駕照、行照，我跟他說如不出示駕照、行照
    ，就會另行舉發其不服稽查，但他仍不出示駕照、行照，他有將駕照、行照拿在
    手上，但看到我拿出舉發單，就拒絕將駕照、行照交給我，之後雙方就離開了，
    回到交通分隊後，我有用無線電查詢機車有無問題，查詢後沒有問題，車子確實
    是光陽綠色，因此我就直接開單舉發，‧‧‧。」、「（法官問：雙方是否有僵
    持一陣子？）有的，因為駕駛不願意出示駕照、行照，態度也很強硬。‧‧‧」
    、「（法官問：是否確定當時重慶南路是綠燈？）我確定。」之情節（參見本院
    九十三年十月十一日訊問筆錄第四頁、第五頁、第七頁），復衡諸證人即本件舉
    發警員甲○○係依法執行公務之人員，與異議人素不相識，並無宿怨，亦無仇隙
    ，應無甘冒自身觸犯偽證罪之風險而設詞誣攀異議人之理，故其證言應堪採信，
    是異議人應確有前揭駕車行經有燈光號誌管制之交岔路口闖紅燈之違規行為無訛
    。再者，交通警員掣單舉發違反道路交通管理處罰條例所列之違規事實，本質上
    為行政處分，係公務員基於職務上權力，依法就特定之具體事件所為具有公法上
    效果之單方行政行為，基於公務員為公法上行為具有公信力之原則，該行政處分
    當可被推定為真正，其據以依法處分之事實亦應認定為真正無誤，此與民事訴訴
    法第三百五十五條第一項規定：「文書，依其程式及意旨得認作公文書者，推定
    為真正」之情形相同，本此公信原則，立法者以道路交通管理處罰條例第九十二
    條第三項之授權，賦予行政機關訂定違反道路交通管理事件統一裁罰基準及處理
    細則，使執勤員警得當機處分，以達其維護交通秩序、安全之行政目的。從而，
    本件異議人既未就執勤員警之舉發有誤提出相關證據以供調查，本院經查亦無任
    何證據足資證明執勤員警有何捏造事實違法取締之不法情事，則執勤員警本其維
    護交通秩序、安全職責所為之舉發，自應受到合法、正確之推定。是本件舉發員
    警親眼目睹異議人騎乘機車行經有燈光號誌管制之臺北市○○路、重慶南路交岔
    路口闖紅燈左轉之違規事實後，依據異議人有上開闖紅燈之違規行為，方掣單逕
    行舉發，自屬有據。
五、綜上所述，本件異議人空言否認前開違規事實，無非事後卸責之詞，不足採信。
    本件事證明確，異議人前開騎乘機車行經有燈光號誌管制之交岔路口闖紅燈之違
    規事實，堪以認定。是原處分機關對異議人依道路交通管理處罰條例第五十三條
    及第六十三條第一項第三款之規定，裁處異議人罰鍰新臺幣一千八百元，並記違
    規點數三點，於法並無何違誤或不當之處。本件異議為無理由，應予駁回。
據上論斷，應依道路交通案件處理辦法第十九條，裁定如主文。
中　　　華　　　民　　　國　  九  十  三　　年　　十　　月 　 二十九  　日
                                  臺灣板橋地方法院交通法庭
                                      法    官  高  奕  驤
右正本證明與原本無異。
如不服本裁定，應於裁定送達後五日內向本院提出抗告狀。
                                      書 記 官  廖  舜  宜
中　　　華　　　民　　　國　  九  十  三　　年　　十　　月 　 二十九  　日
